臺灣臺中地方法院民事判決
110年度勞簡字第28號
原      告  沈特助  
訴訟代理人  彭敬元律師(法律扶助律師)
被      告  黃英樺即駿業水電工程行

訴訟代理人  張禮安律師
            陳宗佑  
上列當事人間請求給付資遣費等事件，本院於民國111年1月26日
言詞辯論終結，判決如下：
    主      文
一、被告應給付原告新臺幣45,536元，及自民國109年10月22日
    起至清償日止，按年息百分之五計算之利息。
二、被告應提繳新臺幣30,300元至原告設於勞動部勞工保險局之
    勞工退休金專戶。
三、原告其餘之訴駁回。
四、訴訟費用由被告負擔百分之三十一，餘由原告負擔。
五、本判決原告勝訴部分，得假執行。但被告如以新臺幣75,836
    元為原告預供擔保，得免為假執行。
    事實及理由
一、原告主張：
　㈠原告自民國108年1月14日起受僱於被告擔任水電工，並約定
    按日計酬每日工資為新臺幣（下同）2,200元。被告嗣於108
    年11月12日依勞動基準法（下稱勞基法）第11條第2款規定
    之事由未經預告向原告終止勞動契約，兩造間勞動契約已於
    108年11月12日終止。惟被告迄今尚積欠原告下列款項：
　⒈原告受僱被告期間，被告授權原告制作出工日報表（記載原
    告之工作日數、工作地點、工作內容、工作時間等項），原
    告回復被告後，被告基於該出工日報表計算原告之薪資。惟
    原告於108年11月12日遭被告解僱後，被告竟拒絕給付原告1
    08年9月至同年11月之工資（含延長工時之加班費），尚積
    欠原告108年9月、10月、11月之工資（含延長工時之加班費
    ）各為56,009元、76,275元、15,400元，合計147,684元。
　⒉原告自被告處離職前之平均工資為61,183元【即108年5月13
    日起之該月：17日×2,200元＝37,400元；108年6月：23.5日×
    2,200元＝51,700元；108年7月：（25日×2,200元）＋550元（
    即延長工時工資）＝55,550元；108年8月：（25.5日×2,200
    元）＋18,662元（即延長工時工資）＝74,762元；108年9月：
    （24.5日×2,200元）＋2,109元（即延長工時工資）＝56,009
    元；108年10月：（27日×2,200元）＋16,875元（即延長工時
    工資）＝76,275元；108年11月：7日×2,200元＝15,400元。前
    開合計金額除以六為61,183元（元以下四捨五入，下同）】
    。依勞基法第11條第2款、第16條、勞工退休金條例第12條
    第1項規定，被告應給付原告資遣費25,395元（61,183元×30
    3日÷365日×0.5＝25,395元）及預告工資20,394元（61,183元
    ÷30日×10日＝20,394元）。
　⒊原告受僱被告期間未休特別休假，依勞基法第38條規定，被
    告自應給付原告特別休假未休之工資6,118元（61,183元÷30
    日×3日＝6,118）。
　⒋原告受僱被告期間，被告並未為原告投保勞健保及提繳6％之
    勞工退休金，依原告之前開平均工資61,183元，對應勞工月
    退休金月提繳工資分級表之月提繳工資63,800元，核算被告
    每月應提繳6％勞工退休金為3,828元（63,800元×6％＝3,828元
    ），合計被告應提繳金額為42,108元（3,828元×11月＝42,10
    8元），依勞工退休條例第6條、第14條第1項、第31條第1項
    規定，被告自應提繳該42,108元至原告之勞工退休金專戶。
    　
　㈡被告主張原告有向其借款，並非事實，原告否認之。是被告
    以原告尚積欠其借款105,000元未償還為由，據此就原告對
    被告之本件請求為抵銷抗辯，自無可採。
　㈢綜上，原告依兩造間勞動契約及前開勞基法及勞工退休金條
    例等法律關係，提起本件訴訟，請求被告給付原告199,591
    元（147,684＋25,395＋20,394＋6,118＝199,591）及其法定遲
    延利息，及請求被告提繳42,108元至原告之勞工退休金專戶
    。並聲明：⒈被告應給付原告199,591元，及自起訴狀繕本送
    達被告翌日起至清償日止，按年息百分之五計算之利息；⒉
    被告應提繳42,108元至原告設於勞動部勞工保險局之勞工退
    休金專戶。
二、被告抗辯：
  ㈠被告並未積欠原告108年9月至同年11月之薪資，且原告片面
    自行制作108年5月至同年11月之出工日報表（即原證2，下
    稱系爭日報表）未經被告核可其真實性，則原告主張其有系
    爭日報表所載之上班、延長工時及依此計算之工資、被告應
    提繳6％之勞工退休金等情，自無可採。況且，原告於108年9
    月至同年11月每月向被告借貸35,000元（三個月合計105,00
    0元）借款迄今未償還被告，被告亦得向原告主張抵銷。
  ㈡原告主張被告有片面向原告終止勞動契約，與事實不符，被
    告否認之。是原告主張被告應給付其資遣費及預告工資，亦
    無可採。
  ㈢並聲明：⒈駁回原告之訴；⒉如受不利益判決，願供擔保請准
    宣告免為假執行。　　
三、法院之判斷：　
　㈠原告主張其自108年1月14日起受僱於被告擔任水電工，兩造
    並約定原告按日計薪之每日薪資為2,200元，嗣被告於108年
    11月12日依勞基法第11條第2款規定之事由解僱原告，兩造
    間勞動契約已於108年11月12日終止，為有理由。說明如次
    ：
　  所謂勞工，依勞基法第2條第1款「指受雇主僱用從事工作獲
    致工資者」，包括受雇主僱用以及從事工作之要件，依勞基
    法第2條第6款規定，勞雇間之契約關係為勞動契約，亦即為
    約定勞雇關係而具有從屬性之契約，而就勞工與雇主間之從
    屬性，通常具有：人格上從屬性、組織上從屬性、經濟上從
    屬性等特徵。從屬性乃為相對性的概念，沒有任何一項特徵
    是絕對必要的要素，從屬性之有無，係依各職務的特性而為
    分別判斷，只要具有部分從屬性，即應成立勞動契約。又雇
    主虧損或業務緊縮時，得向勞工終止勞動契約，此觀勞基法
    第11條第2款之規定即明。經查：
　⒈原告主張其自108年1月14日起受僱於被告，並約定原告按日
    計薪之每日薪資為2,200元，兩造間為勞動契約乙節，業據
    原告提出其與被告之LINE對話紀錄為證（見原證4、5）。且
    證人乙○○於本院審理結證：原告於108年1月至同年11月有到
    被告所承攬施作的工地施作，我跟原告是同事，要到工地施
    作，我們要先去公司集合，老闆派工，再到工地，再到工地
    前要先集合，我說的公司就是駿業水電工程行，我說的老闆
    就是黃英樺；我跟原告一樣都是做水電的工作；黃英樺有要
    求每一個到現場施作的師傅工人要寫日報表，回報工作區位
    、工作項目及工作進度，我自己也有寫如同原證2的日報表
    ，日報表是要照每一天到那一個工地的情形填寫，日報表黃
    英樺會收去看，如果日報表上寫的工程進度或工作日期比較
    久或比較多天，黃英樺會問原因，比如黃英樺認為這項工作
    做三天就可以，然後卻做五天，黃英樺會評估是否給三天薪
    水給師傅，日報表給黃英樺看，黃英樺如果沒有表示什麼意
    見，那就代表沒有問題，薪水黃英樺就會照日報表上面記載
    的內容來發給工人；我在被告處工作的日薪是1800元，其他
    的師傅日薪大約是2000元至2300元左右，原告的日薪每日差
    不多2300元；108年間我知道的原告只有受僱於被告，沒有
    在其他業主處工作，原告在其他業主處的工作，我知道的是
    108年之前，原告到駿業水電工程行工作之前，我也是跟原
    告一起工作，那時候是另一個業主，我記得的時間是107年
    等語（見本院卷第270至278頁），並佐以證人甲○○於本院審
    理結證：我在被告處工作三年多，是109年離職，這段期間
    都是擔任會計；原證2的日報表是被告的員工每個月都會交
    回來，由老闆黃英樺會去核對，黃英樺核對之後，才會告知
    各個員工是不是有做這些工作，黃英樺核對日報表之後如果
    有問題的話，會提出來問各個員工，看是不是真的有出工，
    如果那天有問題的話，那天不會算工錢，如果日報表沒有問
    題，黃英樺就會照日報表算工錢等語（見本院卷第279頁）
    ，顯見原告、證人乙○○等依被告指示至現場工地提供勞務者
    ，對於其等應至何處工地施作、工作項目、工作進度等給付
    勞務之內容均受被告之指揮監督並按日獲致固定之工資，其
    等對被告具有人格、組織及經濟上從屬性。基此，原告主張
    其自108年1月14日起受僱於被告，兩造間之契約關係為勞動
    契約，堪以認定。且依證人乙○○就原告工資數額之前揭證言
    ，原告主張其受僱被告期間按日計薪之每日薪資為2,200元
    ，亦堪憑採。
　⒉原告主張：被告於108年11月12日依勞基法第11條第2款規定
    之事由解僱原告，兩造間勞動契約已於108年11月12日終止
    乙節，業據原告提出其與證人甲○○之LINE對話為證（即原證
    6）。且參諸證人甲○○於本院審理結證：原證6的LINE是我與
    原告的對話，我在該LINE（即108年11月12日）中提到「因
    為目前錢的問題卡很多，你們都需要開銷，對你們也不好意
    思」，是指那時候有兩場工地，原告是在彰師大做，但放掉
    ，放掉的意思就是被告做到一半沒有繼續承作，由其他承包
    商做，那時候剩潭子工地，可是不需要那麼多人，所以那時
    原告就有休息，所以我說錢的問題卡很多，我是指被告就承
    包彰師大工地請款時間還沒到，原告的意思是需要工作，但
    被告在潭子處的員工有至少10位，原告的情況是在休息的狀
    況等語（見本院卷第284頁），再佐以原告於108年11月12日
    在前開LINE中向證人甲○○詢問結論為何及表明其係工作被辭
    退要結清工資應合理時，證人甲○○答稱：「不需要這麼多人
    」、「合理」等語（見本院卷第177、178頁），堪認被告係
    因無法繼續承攬施作之工程、勞工人力需求減少而該當於勞
    基法第11條第2款規定之業務緊縮事由，於108年11月12日未
    經預告逕向原告終止兩造間之勞動契約，兩造間勞動契約已
    於108年11月12日終止，堪以認定。
　㈡原告主張其受僱被告期間，被告授權原告制作108年5月至同
    年11月系爭日報表在內之出工日報表，依系爭日報表，被告
    尚積欠原告108年9月、10月、11月之工資（含延長工時之加
    班費）各為56,009元、76,275元、15,400元，合計147,684
    元，雖據原告提出系爭日報表及兩造間之LINE對話（即原證
    4、5）為證，且被告並未保存原告之工資明細及出勤紀錄乙
    節，固據被告自承在卷（見本院卷第348頁）。惟查：
　⒈被告於108年11月11日在LINE中向原告詢問尚欠原告多少錢，
    原告答稱「135675」元、「九月，十月」後，被告迄至109
    年1月1日仍請原告開單出來並再寫一次明細以利結算，原告
    將其另以手寫記載108年9月至同年11月之薪資明細在LINE中
    傳送予被告後，被告則無後續回應（見本院卷第173至176頁
    之LINE對話），堪認兩造對於108年9月至同年11月之原告薪
    資存有爭議。且依證人乙○○在工地現場施作之經驗，系爭日
    報表所載內容，除108年11月之工項並無問題，確有部分記
    載無法查悉係施作何一地點之配管項目，或看不出來實際上
    究有無施作等情形，業據證人乙○○於本院審理時結證在卷（
    見本院卷第273至275頁）。又原告回報的日報表有時候會有
    二份，而且第二份日報表的內容跟第一份是不一樣，所以就
    要重新對工算工錢；原告提出第二份日報表是覺得扣除其向
    被告借款金額後，給原告的薪水不夠，所以又另外提第二份
    的日報表，原告提出第二份日報表的時間，是與被告發生本
    件薪資爭議後，原告事後才另外提出來的乙節，亦據證人甲
    ○○結證在卷（見本院卷第282、283頁），且觀諸卷附原告提
    出之系爭日報表內容（含原告之手寫簽名處），確與原告在
    前開LINE中傳送予被告108年8月、9月之出工日報表內容不
    同（見本院卷第172、173頁），顯見證人甲○○前揭證言，應
    屬非虛。於此情形，自無從以系爭日報表所載內容逕認原告
    108年9月至同年11月之應領薪資確切數額為何。
　⒉原告受僱被告期間，證人乙○○曾親見原告數次向被告借得1萬
    元借款，業據證人乙○○於本院審理時結證在卷（見本院卷第
    276頁）。又原告受僱被告期間，每月因有生活費、原告女
    兒費用支出及繳交車貸貸款等需求，每月約二、三次、每次
    向被告借得約1萬元至2萬元不等之借款，被告每月核對原告
    提出之出工日報表並結算原告該月之應領薪資時，被告一併
    結算該月原告應償還被告之借款，被告實際給付原告之薪資
    ，乃為原告應領薪資扣除該借款後之餘額，原告迄至109年1
    月間就系爭日報表因與被告尚有歧見，原告於109年2月7日
    至被告處與被告核算原告之應領薪資時，就兩造沒有爭議部
    分，被告當場給付原告現金等情，業據證人甲○○於本院審理
    時結證明確（見本院卷第278至285頁），並佐以證人甲○○於
    109年間即已自被告處離職，於此證人甲○○與兩造並無利害
    關係之情形下，證人甲○○實無為迴護或構陷兩造之一方、甘
    冒偽證重罪而為不實證述之可能，堪認證人甲○○之前揭證言
    ，應堪憑採。基此，被告結算原告之應領薪資時，被告實際
    給付原告之薪資既係一併結算原告應償還被告借款後之餘額
    ，被告始會為給付原告，則兩造間就原告108年9月至同年11
    月之薪資及原告積欠被告之借款，應認均已結清為合理。從
    而，原告以被告尚積欠其108年9月至同年11月之工資（含延
    長工時之加班費）各56,009元、76,275元、15,400元，合計
    147,684元為由，據此請求被告給付原告該147,684元，為無
    理由，不應准許。
　㈢雇主虧損或業務緊縮時，得預告勞工終止勞動契約。勞工適
    用本條例之退休金制度者，適用本條例後之工作年資，於勞
    動契約依勞基法第11條、第13條但書、第14條及第20條或職
    業災害勞工保護法第23條、第24條規定終止時，其資遣費由
    雇主按其工作年資，每滿1年發給2分之1個月之平均工資，
    未滿1年者，以比例計給；最高以發給6個月平均工資為限，
    不適用勞基法第17條之規定。雇主依勞基法第11條對於繼續
    工作三個月以上一年未滿之勞工終止勞動契約，應於10日前
    預告之，雇主未依前開規定期間預告而終止契約者，應給付
    預告期間之工資。勞基法第11條第2款、第16條第1項第1款
    、第3項、勞工退休金條例第12條第1項分別定有明文。依勞
    動部（改制前為行政院勞工委員會）83年4月9日台(83) 勞
    動2字第25564號函釋，「一個月平均工資」等於勞工退休或
    資遣前6 個月工資總額直接除以六。經查：
　⒈被告未經預告而於108年11月12日以勞基法第11條第2款虧損
    事由解僱原告而終止兩造間之勞動契約乙節，已如前述，原
    告自得請求被告給付資遣費、預告工資。
　⒉原告於108年5月至同年11月之各月工作日數，綜參系爭日報
    表所載日數，及雇主應遵守之勞基法第30條第1項、第36條
    第1項、第37條「勞工正常工作時間，每日不得超過八小時
    ，每週不得超過四十小時。」、「勞工每七日中應有二日之
    休息，其中一日為例假，一日為休息日。」、「內政部所定
    應放假之紀念日、節日、勞動節及其他中央主管機關指定應
    放假日，均應休假。」等規定，堪認原告主張108年5月至同
    年11月之各月工作日數，為如系爭日報表所載即：附表「工
    作日數欄」所示之各月日數，堪予憑採。又觀諸兩造間108
    年1月31日、108年5月2日就原告提出出工日報表之LINE對話
    內容，堪認原告108年1月、同年4月之工作日數各為13日、2
    4日。至於108年2月、同年3月，固無出工日報表等原告之出
    勤紀錄資料，此部分參諸前述勞基法第30條第1項、第36條
    第1項、第37條規定，108年2月、同年3月之原告工作日數各
    為15日、22日，應堪認定。又原告按日計薪之每日工資為2,
    200元乙節，有如前述。則原告受僱被告期間之各月工資，
    為如附表「薪資欄」所示之金額，堪以認定。
　⒊承上，核算原告108年11月12日離職前之平均工資為52,556元
    （其中108年5月應為23,833元，其餘如附表「薪資欄」108
    年6月至11月所示之金額，合計315,333元；315,333÷6＝52,5
    56《元以下四捨五入，下同》）。則原告請求被告給付資遣費
    21,899元（52,556×（5/12）《即新制基數》＝21,899）及預告
    工資17,519元（52,556÷30×10＝17,519，元以下四捨五入）
    ，為有理由，應予准許。至原告逾此範圍之請求，為無理由
    ，不應准許。
  ㈣勞工在同一雇主或事業單位，繼續工作滿一定期間者，應依
    下列規定給予特別休假：一、六個月以上一年未滿者，三日
    。二、一年以上二年未滿者，七日。三、二年以上三年未滿
    者，十日。四、三年以上五年未滿者，每年十四日。五、五
    年以上十年未滿者，每年十五日。六、十年以上者，每一年
    加給一日，加至三十日為止。勞工之特別休假，因年度終結
    或契約終止而未休之日數，雇主應發給工資。但年度終結未
    休之日數，經勞雇雙方協商遞延至次一年度實施者，於次一
    年度終結或契約終止仍未休之日數，雇主應發給工資。勞工
    依本條主張權利時，雇主如認為其權利不存在，應負舉證責
    任。勞基法第38條第1項、第4項、第6項定有明文。勞基法
    第38條有關特別休假之給與乃屬強制規定，雇主給與特別休
    假之方式不得低於上開第38條之規定。再者，「勞工正常工
    作時間，每日不得超過八小時，每週不得超過四十小時。」
    、「勞工每七日中應有二日之休息，其中一日為例假，一日
    為休息日。」、「工資由勞雇雙方議定之。但不得低於基本
    工資。」勞基法第30條第1項、第36條第1項、第21條第1項
    分別定有明文。勞基法第21條所稱基本工資，指勞工在正常
    工作時間內所得之報酬，不包括延長工作時間之工資與休息
    日、休假日及例假工作加給之工資。勞基法施行細則第11條
    亦有明文。按日計酬者之「日薪」，在法定正常工作時數內
    ，應不得低於每小時150元（即依主管機關107年9月5日發布
    ，自108年1月1日起實施之最低基本工資）乘以工作時數之
    金額。查原告自108年1月14日起受僱被告，兩造約定原告按
    日計薪之每日薪資為2,200元，兩造間勞動契約係已於108年
    11月12日終止等情，已如前述。基此，原告受僱被告期間為
    六個月以上一年未滿，依前開規定，被告應給付原告三日之
    特休未未工資6,600元，原告在此範圍內，請求被告給付原
    告特休未休工資6,118元，為有理由，應予准許。至原告逾
    此範圍之請求，為無理由，不應准許。
  ㈤給付有確定期限者，債務人自期限屆滿時起，負遲延責任。
    給付無確定期限者，債務人於債權人得請求給付時，經其催
    告而未為給付，自受催告時起，負遲延責任。其經債權人起
    訴而送達訴狀，或依督促程序送達支付命令，或為其他相類
    之行為者，與催告有同一之效力。民法第229條第1項、第2
    項定有明文。又遲延之債務，以支付金錢為標的者，債權人
    得請求依法定利率計算之遲延利息。但約定利率較高者，仍
    從其約定利率。應付利息之債務，其利率未經約定，亦無法
    律可據者，週年利率為百分之五，民法第233條第1項、第20
    3條亦有明文。本件原告對被告前揭45,536元（21,899＋17,5
    19＋6,118＝45,536）債權，既經原告起訴送達訴狀予被告，
    被告迄未給付，當應負遲延責任，則原告就其利息請求被告
    給付自起訴狀繕本送達被告翌日即109年10月22日（見本院
    卷第67頁之被告送達回證）起至清償日止，按年息百分之五
    計算之法定遲延利息，核無不合，應予准許。
　㈥雇主應為適用勞工退休金條例之勞工，按月提繳退休金，儲
    存於勞工保險局設立之勞工退休金個人專戶。雇主每月負擔
    之勞工退休金提繳率，不得低於勞工每月工資百分之六，勞
    工退休金條例第6條第1項、第14條第1項定有明文。依同條
    例第31條第1項規定，雇主未依該條例之規定按月提繳或足
    額提繳勞工退休金，致勞工受有損害者，勞工得向雇主請求
    損害賠償。該專戶內之本金及累積收益屬勞工所有，僅於未
    符合同條例第24條第1項所定請領退休金規定之前，不得領
    取。是雇主未依該條例之規定，按月提繳或足額提繳勞工退
    休金者，將減損勞工退休金專戶之本金及累積收益，勞工之
    財產受有損害，自得依該條例第31條第1項規定請求損害賠
    償；於勞工尚不得請領退休金之情形，亦得請求雇主將未提
    繳或未足額提繳之金額繳納至其退休金專戶，以回復原狀（
    參見最高法院101年度台上字第1602號民事裁判，亦同此旨
    ）。經查，原告自108年1月14日起受僱於被告後，兩造間勞
    動契約係已於108年11月12日終止，有如前述。又原告任職
    於被告期間，被告並未為原告投保勞保及提繳勞工退休金乙
    節，有原告之勞保投保資料在卷可按（見本院卷305頁），
    且為兩造所共認。再者，原告前揭受僱被告期間之薪資為如
    附表「薪資欄」所示之金額，有如前述，對照該年度勞工月
    退休金月提繳工資分級表即如附表「應提繳級距欄」所示之
    金額，被告按月應為原告提繳6％之勞工退休金為如附表「應
    提繳金額欄」所示之金額，合計應提繳30,300元。基此，原
    告主張被告應提繳30,300元至原告設於勞動部勞工保險局之
    勞工退休金專戶，為有理由，應予准許。至原告逾此範圍之
    請求，為無理由，不應准許。
　㈦原告先前向被告借得之借款，被告每月結算原告薪資時一併 
    結算該月原告應償還被告之借款，被告實際給付原告之薪資
    ，乃為被告自其應給付原告薪資扣除該借款後之餘額乙節，
    已如前述。此外，被告對於其有貸與原告其他借款105,000
    元之有利於己事實，復未舉證證明以實其說，自無從為有利
    被告之認定。是原告業已清償其先前積欠被告之借款，應堪
    認定。基此，被告以原告尚積欠其借款105,000元未償還為
    由，據此就原告對被告之本件請求為抵銷抗辯，為屬無據，
    並無可採。
　㈧綜上所述，原告依兩造間勞動契約及前述勞基法及勞工退休
    金條例之法律關係，請求被告給付原告45,536元，及自109
    年10月22日起至清償日止，按年息百分之五計算之利息；及
    請求被告提繳30,300元至原告設於勞動部勞工保險局之勞工
    退休金專戶，為有理由，應予准許。至原告逾此範圍之請求
    ，為無理由，應予駁回。
四、法院就勞工之給付請求，為雇主敗訴之判決時，應依職權宣
    告假執行。前項情形，法院應同時宣告雇主得供擔保或將請
    求標的物提存而免為假執行，勞動事件法第44條第1項、第2
    項亦有明文。則就本件原告給付請求勝訴部分，既屬就勞工
    之給付請求而為雇主敗訴之判決，依勞動事件法第44條第1
    項、第2項規定，應依職權宣告假執行，並同時宣告被告提
    供相當擔保金額後，得免為假執行。
五、本件事證已臻明確，兩造其餘攻擊防禦方法及舉證，核與判
    決結果不生影響，自無庸逐一論述，附此敘明。
六、訴訟費用負擔之依據：民事訴訟法第79條。　　
中　　華　　民　　國　　111 　年　　3 　　月　　4 　　日
                  勞動法庭    法  官  何世全
以上為正本，係照原本作成。
如不服本判決，應於判決送達後20日內向本院提出上訴狀並表明
上訴理由（須附繕本）；如委任律師提起上訴者，應一併繳納上
訴審裁判費。
中　　華　　民　　國　　111 　年　　3 　　月　　14　　日
                              書記官  顏伶純　　
附表：(金額均為新臺幣，元）
任職年月 工作日數 薪資 應提繳級距 應提繳金額 實際提繳金額 提繳差額   A B C D E   　 　 C=B×6% 　 E=C-D 10801 13日 28,600 30,300 1,818 0 1,818 10802 15日 33,000 33,300 1,998 0 1,998 10803 22日 48,400 50,600 3,036 0 3,036 10804 24日 52,800 53,000 3,180 0 3,180 10805 25日 55,000 55,400 3,324 0 3,324 10806 23.5日 51,700 53,000 3,180 0 3,180 10807 25日 55,000 55,400 3,324 0 3,324 10808 25.5日 56,100 57,800 3,468 0 3,468 10809 24.5日 53,900 55,400 3,324 0 3,324 10810 27日 59,400 60,800 3,648 0 3,648 10811 7日 15,400 15,840 950 0 950 合計  　 　 30,300 0 30,300